臺灣彰化地方法院刑事判決　　　　　　　 96年度易字第903號
公　訴　人　臺灣彰化地方法院檢察署檢察官
被　　　告　甲○○
　　　　　　　　　　（現因另案在臺灣彰化監獄執行中）
上列被告因竊盜案件，經檢察官提起公訴（96年度偵字第2936號
），本院依簡式審判程序判決如下：
    主  文
甲○○竊盜，累犯，處有期徒刑參月；又竊盜，累犯，處有期徒
刑參月；又竊盜，累犯，處有期徒刑肆月；又竊盜，累犯，處有
期徒刑肆月。應執行有期徒刑壹年。
    犯罪事實
一、甲○○前因竊盜案件，經本院於民國93年8 月9 日以93年度
    易字第635 號案，判處有期徒刑9 月確定在案，甫於94年10
    月11日執行完畢。詎仍不思悔改，竟基於意圖為自己不法所
    有之個別竊盜犯意，於下列時、地竊取他人財物：
  一於95年9月下旬某日下午2時許，在彰化縣大村鄉○○村○○
    段農田菜瓜棚內，徒手竊取丙○○所有之鋁條約2 、3 支得
    手後，將竊得之贓物販賣給不知情之流動資源回收商，所得
    約新臺幣（下同）200 元均花用殆盡。
  二於同年10月下旬某日下午3 時許，在彰化縣大村鄉南勢村南
    勢巷3 號豬棚工寮內，徒手竊取戊○○所有的農用噴霧器及
    農用加壓機馬達各1 個，得手後，將所竊得之上開物品以
    200 元之代價出售予不知情之流動資源回收商，所得供己花
    用殆盡。
  三於同年11月16日下午1 時許，在彰化縣花壇鄉○○村○○街
    343 巷31號對面倉庫外，徒手竊取乙○○所有之汽車自動變
    速箱3 個得手後，將所竊得之變速箱放在自小客車行李廂內
    逃逸，並將所竊得之贓物賣給流動資源回收商，所得贓款均
    供己花用殆盡。
  四於96年3 月2 日下午5 時許，在彰化縣大村鄉○村村○○○
    路296 號旁葡萄園邊雞棚內，徒手竊取丁○○所有之不鏽鋼
    飼料槽1 個；及在該葡萄園無人居住之工寮內，接續竊取丁○○所有之不鏽鋼麵包桶1 個、農用噴霧器2 個、農用耙1
    支；又在該葡萄園旁之彰化縣大村鄉○村村○○路○ 段臨1
    號空屋旁，接續竊取丁○○所有之不鏽鋼鐵窗2 扇（價值共
    計9000元）得手，旋將所竊得之上開贓物賣予不知情之流動
    資源回收商，所得約600至700 元，並均已花用殆盡。
    嗣其因另案遭通緝，於96年3 月6 日下午4 時許為警在彰化
    縣大村鄉○村村○○路○ 段臨1 號前查獲，甲○○即於有偵
    查權限之機關發覺其另涉有上開竊盜犯行前，主動向員警自
    首所犯上開竊盜犯行，並願接受裁判。
二、案經丙○○訴由彰化縣警察局員林分局報請臺灣彰化地方法
    院檢察署檢察官偵查起訴。
    理  由
一、按被告以外之人於審判外之陳述，雖不符刑事訴訟法第159
    條之1 至第159 條之4 之規定，而經當事人於審判程式同意
    作為證據，法院審酌該言詞陳述或書面陳述作成時之情況，
    認為適當者，亦得為證據。當事人、代理人或辯護人於法院
    調查證據時，知有第159 條第1 項不得為證據之情形，而未
    於言詞辯論終結前聲明異議者，視為有前項之同意，刑事訴
    訟法第159 條之5 定有明文。查本案全部卷證，公訴人、被
    告均不爭執其證據能力，本院復衡以該等供述證據作成時之
    情況，應為適當，是可認後述所引用證據之證據能力均無疑
    義，合先敘明。
二、上揭犯罪事實，業據被告甲○○於警詢、偵訊中及本院審理
    時坦承不諱，核與證人即被害人丙○○、戊○○、乙○○、
    丁○○等人於警詢時之證述證述遭竊時間、地點及失竊物品
    情節大致相符，復有現場照片7 張在卷可憑，足認被告自白
    與事實相符。且被告陳稱：竊得物品之後，即載往資源回收
    商變賣換取現金供己花用等語，足認被告為上開竊盜犯行時
    ，均有為自己不法所有之意圖至明。本案事證已臻明確，被
    告上開竊盜犯行均堪認定，應予依法論科。
三、核被告所為均係犯刑法第320 條第1 項之普通竊盜罪。被告
    所犯4 次竊盜犯行，均犯意各別，行為互殊，應予分論併罰
    。再查被告前因竊盜案件，經本院於93年8 月9 日以93年度
    易字第635 號案，判處有期徒刑9 月確定在案，甫於94年10
    月11日執行完畢等情，有臺灣高等法院被告前案紀錄表1 份
    存卷可參，其於前受有期徒刑執行完畢後，均於5 年內故意
    再犯本件4 次竊盜犯行，為累犯，應依刑法第47條第1 項規
    定，均加重其刑。再被告上開4 次竊盜犯行均係於另案為警
    緝獲，即在上開被害人等均未報案，且有偵查犯罪職權之機
    關尚不知有上開竊盜犯行前，即主動向員警坦承有為附表所
    示之竊盜情事，此業經證人即查獲員警張文義於本院審理時
    證述綦詳（見本院96年7 月5 日審判筆錄），並有被告警詢
    筆錄及附表所示被害人丁○○等人於警詢時證述均未報案等
    情明確，而被告復有接受審判之情，從而，被告所犯上開4
    次竊盜犯行，均應依刑法第62條前段規定減輕其刑，且均先
    加後減之。爰審酌被告正值壯年，竟均不思循正當途徑獲取
    財物，反因一時貪念，任意竊取他人財物，影響他人財產權
    ，惟念其犯後能自首坦認犯行，態度尚稱良好，且所竊取之
    財物價值非鉅，行竊之手段非屬暴力等一切情狀，分別量處
    如主文所示之刑，並定其應執行刑。
據上論斷，應依刑事訴訟法第299 條第1 項前段，刑法第320 條
第1 項、第47條第1 項、第62條前段、第41條第1 項前段、第51
條第5 款，刑法施行法第1 條之1 第1 項、第2 項前段，判決如
主文。
本案經檢察官莊佳瑋到庭執行職務。
中　　華　　民　　國　　96　　年　　7 　　月　　13　　日
                  刑事第一庭    法      官  胡宜如
以上正本證明與原本無異。
如不服本判決，應於送達後10日內向本院提出上訴狀（須附上訴
狀繕本）。
告訴人或被害人對於判決如有不服具備理由請求檢察官上訴者，
其上訴期間之計算係以檢察官收受判決正本之日期為準。
中　　華　　民　　國　　96　　年　　7 　　月　　13　　日
                                書  記  官  蕭秀吉
附錄本案論罪科刑法條：
中華民國刑法第320條
意圖為自己或第三人不法之所有，而竊取他人之動產者，為竊盜
罪，處 5 年以下有期徒刑、拘役或 5 百元以下罰金。
意圖為自己或第三人不法之利益，而竊佔他人之不動產者，依前
項之規定處斷。
前二項之未遂犯罰之。
